最高法院刑事判決　　　　　　　　　　　　　　　　八十八年度台上字第五一四號
　　上　訴　人　台灣高等法院高雄分院檢察署檢察官
　　被　　　告　甲○○
右上訴人因被告違反麻醉藥品管理條例案件，不服台灣高等法院高雄分院，中華民國
八十六年五月六日第二審判決（八十六年度上訴字第六二一號，起訴案號：台灣高雄
地方法院檢察署八十五年度偵字第八四四號），提起上訴，本院判決如左：
    主  文
原判決撤銷，發回台灣高等法院高雄分院。
    理  由
本件原判決以公訴意旨略以：被告甲○○基於概括之犯意，自民國八十四年十月間起
，連續以000000000號呼叫器為聯絡工具，非法販賣化學合成麻醉藥品甲基
安非他命予黃瑞安、呂孟書、潘宗嘉等人多次，每包新台幣（以下同）一千元或九百
元不等，因認被告甲○○係犯麻醉藥品管理條例第十三條之一第二項第一款非法販賣
化學合成麻醉藥品罪嫌。經調查，不能證明被告甲○○犯罪，因而維持第一審諭知被
告甲○○無罪（販賣安非他命黃瑞安、潘宗嘉部分）及不受理（販賣安非他命予呂孟
書部分）之判決，固非無見。
惟查：黃瑞安、呂孟書、潘宗嘉三人先後被警查獲非法吸用安非他命時，分別供明渠
等所吸用之安非他命向被告購得，黃瑞安、潘宗嘉二人於偵查中仍指稱確曾向被告購
買安非他命不移，苟被告未曾販賣安非他命，何以黃瑞安、呂孟書、潘宗嘉三人先後
被警查獲均指稱渠等所吸食之安非他命均購自被告﹖且黃瑞安於警訊中供稱：「每包
一千元向甲○○購買（指安非他命），購買方式是以其呼叫器000000000連
絡，約定在前鎮區○○○路一心路口，及前鎮區○○路○○路口，購買時間八十四年
十一月、十二月都有，詳細日期忘記了」、「約四個月（指與被告認識），是警方前
幾天查獲之男子呂孟書介紹，並說明甲○○有在販賣安非他命，才斷斷續續向甲○○
購買安非他命」等語，而被告於警訊中亦供稱經由呂孟書介紹與黃瑞安認識約四個月
，伊呼叫器號碼為000000000號等情。則黃瑞安該警訊中所供與被告認識過
程，及與被告聯絡所使用之呼叫器號碼均屬無誤，苟黃瑞安未向被告購買安非他命，
其何以得知被告之呼叫器號碼﹖上開不利於被告之供述何以不足為不利於被告之認定
，原判決並未說明，自有理由不備之違誤。另黃瑞安於第一審翻異前供指稱：偵查中
說安非他命向甲○○購買，是巡佐（指製作筆錄之警方人員）要我這麼說，如此即能
早點回家云云；潘宗嘉於原審亦稱：警察要我說向甲○○買安非他命云云。似指其二
人警訊中不利於被告之供述，均出自警方之授意，實情如何﹖自有傳訊製作筆錄之警
方人員，以查明黃瑞安等人該不利於被告之證述是否出於警方授意﹖原審未詳查，遽
以黃瑞安、潘宗嘉等人警訊及偵查中證述向被告購買安非他命之時間、地點、次數不
一，而捨棄黃瑞安、潘宗嘉二人警訊及偵查中不利於被告之證述，其調查能事亦有未
盡。上訴意旨指摘原判決為不當，非無理由，應認有撤銷發回更審之原因。至被告非
法販賣安非他命予呂孟書不受理部分，檢察官上訴意旨認有連續犯關係，應一併發回
。
據上論結，應依刑事訴訟法第三百九十七條、第四百零一條，判決如主文。
中      華      民      國    八十八    年      二      月      四      日
                              最高法院刑事第九庭
                                  審判長法官  吳  雄  銘
                                        法官  羅  一  宇
                                        法官  石  木  欽
                                        法官  王  憲  義
                                        法官  陳  世  雄
      右正本證明與原本無異
                                              書  記  官
中      華      民      國    八十八    年      二      月      十      日
